ACORDAO-COMPLETO-2556662

ACÓRDÃO DE RELAÇÃO

ACÓRDÃO DE RELAÇÃO 886/2023 ATA 2/2023 - PRIMEIRA CÂMARA

Acórdão 886/2023-TCU-Primeira Câmara
VISTOS e relacionados estes autos de aposentadoria concedida pelo Tribunal Regional do Trabalho da 19ª Região/Alagoas e submetida a este Tribunal para fins de registro. 
Considerando que as análises empreendidas pela Secretaria de Fiscalização de Integridade de Atos e Pagamentos de Pessoal e de Benefícios Sociais - Sefip detectaram a inclusão irregular nos proventos de parcelas decorrentes da incorporação de quintos/ décimos de funções comissionadas exercidas após 8/4/1998; 
Considerando que a irregularidade identificada é tema de jurisprudência pacificada desta Corte de Contas, notadamente a partir do julgamento pelo Supremo Tribunal Federal - STF, no âmbito do Recurso Extraordinário - RE 638.115/CE; 
Considerando que, no caso concreto, não consta a informação de que o pagamento da parcela incorporada no período compreendido entre 8/4/1998 e 4/9/2001 está amparado por ação judicial transitada em julgado, podendo ter sido incorporada por decisão judicial não passada em julgado ou mediante decisão administrativa; 
Considerando que, por meio do Acórdão 1414/2021-TCU-Plenário, este Tribunal fixou entendimento no sentido da possibilidade de apreciação de ato sujeito a registro mediante relação, na forma do artigo 143, inciso II, do Regimento Interno deste Tribunal, nas hipóteses em que a ilegalidade do ato decorra exclusivamente de questão jurídica de solução já pacificada na jurisprudência desta Corte de Contas; 
Considerando, por fim, os pareceres convergentes da unidade técnica instrutiva e do Ministério Público, 
ACORDAM os Ministros do Tribunal de Contas da União, reunidos em sessão da Primeira Câmara, com fundamento nos artigos 1º, inciso V, e 39, inciso II, da Lei 8.443/1992, c/c com o artigo 259, inciso II, e na forma do artigo 143, inciso III, do Regimento Interno, em: 
a) considerar ilegal o ato constante da peça 3, relativo à aposentadoria de Taciana Medeiros de Luna Lessa, negando-se o respectivo registro, nos termos do art. 260, § 1º, do Regimento Interno desta Corte de Contas; 
b) dar ciência desta deliberação à interessada e ao Tribunal Regional do Trabalho da 19ª Região/Alagoas; 
c) arquivar os presentes autos;
d) adotar as medidas constantes do item 1.7 adiante.
1. Processo TC-Processo 013.716/2022-0 (APOSENTADORIA) 
	1.1. Interessado: Taciana Medeiros de Luna Lessa (XXX.778.164-XX) .
	1.2. Órgão/Entidade: Tribunal Regional do Trabalho da 19ª Região/al.
	1.3. Relator: Ministro-Substituto Augusto Sherman Cavalcanti.
	1.4. Representante do Ministério Público: Procurador Rodrigo Medeiros de Lima.
	1.5. Unidade Técnica: Secretaria de Fiscalização de Integridade de Atos e Pagamentos de Pessoal e de Benefícios Sociais (Sefip) .
	1.6. Representação legal: não há.
	1.7. Determinações/Recomendações/Orientações: 
1.7.1. esclarecer ao Tribunal Regional do Trabalho da 19ª Região/Alagoas que: 
1.7.1.1. se a incorporação dos "quintos"/"décimos" decorrentes do exercício de funções comissionadas após a edição da Lei 9.624/1998 estiver amparada por decisão judicial transitada em julgado, o pagamento da rubrica poderá subsistir sem qualquer absorção, nos exatos termos da decisão do STF no âmbito do RE 638.115/CE; 
1.7.1.2. se, entretanto, a vantagem dos "quintos/décimos" incorporados no período compreendido entre 8/4/1998 e 4/9/2001 tiver sido contemplada por força de decisão judicial não passada em julgado ou mediante decisão administrativa, a parcelas deverá ser destacada e transformadas em "Parcela Compensatória" a ser absorvida por quaisquer reajustes futuros, conforme a decisão do STF no RE 638.115/CE, sendo desnecessária, em qualquer das hipóteses, a emissão de novo ato concessório.

Primeira Câmara

Taciana Medeiros de Luna Lessa (XXX.778.164-XX).

AUGUSTO SHERMAN

não há.

Procurador Rodrigo Medeiros de Lima.

APOSENTADORIA (APOS)

Secretaria de Fiscalização de Integridade de Atos e Pagamentos de Pessoal e de Benefícios Sociais (Sefip).